Inventaris van het archief van D. Bolderhey [levensjaren 1884-1970], 1944-1954 (1983)
Nationaal Archief, Den Haag
Collectie 542 D. Bolderhey
Bolderhey
1944-1983
merendeel 1944-1954
C24483
0.10 meter; 9 inventarisnummers.
Normale geschreven, getypte en gedrukte documenten, geen bijzondere handschriften.
Nationaal Archief, Den Haag
D. Bolderhey
D. Bolderhey werd door de Ondernemersraad voor Nederlandsch-Indië afgevaardigd als lid van de Nederlandse delegatie voor de onderhandelingen in Pankalpinang en Linggadjati over de Indonesische onafhankelijkheid. Als zodanig rapporteerde hij voor de maatschappij over de politieke en economische situatie in Indonesië. Zijn nagelaten archief bevat correspondentie betreffende de politieke en economische situatie in Indonesië, alsmede over de toekomstige staatsinrichting van het land.
Archiefvorming
Geschiedenis van de archiefvormer
D. Bolderhey werd op 3 november 1884 in Amsterdam geboren. In 1907 trad hij in dienst bij de vestiging van de Handelsvereeniging "Amsterdam"in Soerabaia. Van 1923 tot 1948 was hij directeur van de H.V.A. Van 1949 tot 1964 was hij commissaris van dat bedrijf.
Bolderhey werd door de Ondernemersraad voor Nederlandsch-Indië afgevaardigd als lid van de Nederlandse delegatie voor de onderhandelingen in Pankalpinang en Linggadjati over de Indonesische onafhankelijkheid. Als zodanig rapporteerde hij voor de maatschappij over de politieke en economische situatie in Indonesië.
Bolderhey overleed op 23 september 1970.
Geschiedenis van het archiefbeheer
Zijn persoonlijk archief werd gedeponeerd in de archiefbewaarplaats van de H.V.A. In 1979 werd dit archief uitgeleend aan prof. dr. W. Brand, die voorstelde het bestand over te dragen aan het Algemeen Rijksarchief. In 1981 werd hij daartoe door de H.V.A. gemachtigd. De uiteindelijke overbrenging vond in 1989 plaats.
De verwerving van het archief
Schenking (van een niet overheidsarchief)
Inhoud en structuur van het archief
2.21
Aanwijzingen voor de gebruiker
Openbaarheidsbeperkingen
Volledig openbaar.
Materiële beperkingen
Aanvraaginstructie
Openbare archiefstukken kunnen online worden aangevraagd en gereserveerd. U kunt dit ook via de terminals in de studiezaal van het Nationaal Archief doen. Om te kunnen reserveren dient u de volgende stappen te volgen:
U maakt een profiel aan op www.gahetna.nl, en logt vervolgens in
Via de archiefinventaris (alleen de beschrijvingen met rode nummers) selecteert u het gewenste archiefstuk door op de knop 'Reserveren' te klikken
In het volgende scherm geeft u aan op welke dag u het archiefstuk wilt inzien
Indien u zich bevindt in de studiezaal en een tafelnummer heeft ontvangen kunt u dit nummer vermelden. Als u geen tafelnummer heeft kunt u tafelnummer 777 laten staan
Vervolgens bevestigt u uw reservering door deze te versturen.
Verwant materiaal
Beschikbaarheid van kopieën
Beschrijving van de series en archiefbestanddelen
- Briefwisseling met mr. P. leendertsz over de staatsinrichting van Indonesië en over politiek-economische aangelegenheden., 1944-1950; 1; 1 omslag
- Particuliere briefwisseling met het bestuur van de Ondernemersraad voor Nederlandsch-Indië., 1945-1952; 2-4; 3 omslagen
  - 1945-1947, 2
  - 1948-1949, 3
  - 1950-1952, 4
- Particuliere correspondentie met de directie en commissarissen van de N.V. Handelsvereeniging "Amsterdam" over de politieke en economische situatie in Indonesië., 1946-1947; 5; 1 omslag
- Stukken betreffende zijn deelname aan de conferentie van Pankalpinang als vertegenwoordiger van de Indische Ondernemersbond., 1946; 6; 1 omslag
- Stukken betreffende zijn lidmaatschap van de gemengde commissie ex. art. 14 van de overeenkomst van Linggadjatti., 1947; 7; 1 omslag
- Stukken betreffende beraadslagingen met de Ondernemersraad voor Indonesië naar aanleiding van de ontbinding van de Nederlands-Indonesische Unie., 1954; 8; 1 omslag
- Briefwisseling met prof. dr. W. Brand over de overdracht van het archief van D. Bolderhey en van de Handelsvereeniging "Amsterdam" aan het Algemeen Rijksarchief., 1981-1983; 9; 1 omslag